【裁判字號】    98,上易,2180
【裁判日期】    980921
【裁判案由】    毒品危害防制條例
【裁判全文】
臺灣高等法院刑事判決                98年度上易字第2180號
上  訴  人
即  被  告  甲○○
上列上訴人即被告因毒品危害防制條例案件，不服臺灣宜蘭地方
法院98年度易字第286號，中華民國98年7月22日第一審判決（起
訴案號：臺灣宜蘭地方法院檢察署98年度毒偵字第230號），提
起上訴，本院判決如下：
    主  文
上訴駁回。
    事  實
本審認定之事實與第一審判決書所記載之事實相同，茲引用之。
    理  由
一、按刑事訴訟法第350條、第361條、第362條、第367條規定，
    不服地方法院之第一審判決而上訴者，須提出上訴書狀，並
    應敘述具體理由，為上訴必備之程式；其所提出之書狀未敘
    述上訴理由，或僅曾以言詞陳述上訴理由者，均應於上訴期
    間屆滿後20日內補提理由書於第一審法院。第一審法院經形
    式審查，認逾期未補提上訴理由者，應定期間先命補正，逾
    期未補正者，為上訴不合法律上之程式，應以裁定駁回。倘
    已提出上訴理由，但所提非屬具體理由者，則由第二審法院
    以上訴不合法律上之程式，判決駁回。而所謂具體理由，必
    係依據卷內既有訴訟資料或提出新事實、新證據，指摘或表
    明第一審判決有何採證認事、用法或量刑等足以影響判決本
    旨之不當或違法，而構成應予撤銷之具體事由，始克當之（
    例如：依憑證據法則具體指出所採證據何以不具證據能力，
    或依憑卷證資料，明確指出所為證據證明力之判斷如何違背
    經驗、論理法則）；倘僅泛言原判決認定事實錯誤、違背法
    令、量刑失之過重或輕縱，而未依上揭意旨指出具體事由，
    或形式上雖已指出具體事由，然該事由縱使屬實，亦不足以
    認為原判決有何不當或違法者（例如：對不具有調查必要性
    之證據，法院未依聲請調查亦未說明理由，或援用證據不當
    ，但除去該證據仍應為同一事實之認定），皆難謂係具體理
    由，俾與第二審上訴制度旨在請求第二審法院撤銷、變更第
    一審不當或違法之判決，以實現個案救濟之立法目的相契合
    ，並節制濫行上訴。再最高法院69年臺上字第2724號判例要
    旨亦表示：「刑事訴訟法第382條第1項所謂上訴書狀應敘述
    上訴之理由，係指上訴書狀本身應敘述上訴理由而言，非可
    引用或檢附其他文書代替，以為上訴之理由。蓋刑事訴訟法
    規定各種文書之制作，應具備一定之程式，其得引用其他文
    書者，必有特別之規定始可，如刑事訴訟法第48 條、第373
    條。否則，即難認其上訴已合法律上之程式。」修正後刑事
    訴訟法第361條、第367條規定與第382條第1項規定之意旨相
    合，自應為相同之適用。易言之，不服地方法院之第一審判
    決而上訴者，須提出上訴書狀，同時應於上訴書狀本身內敘
    明上訴之具體理由，不得引用或檢附其他文書代替，為上訴
    之理由。上訴書狀若引用或檢附其他文書代替，為上訴理由
    者，該引用或檢附之其他文書內容，非屬上訴書狀之內容，
    故上訴書狀是否敘述具體理由，應就所引用或檢附之文書以
    外之內容詳加觀察、判斷，若除去該引用、檢附之文書外，
    其餘部分之敘述，不能認係具體理由者，上訴即非合法。
二、本件上訴人即被告甲○○不服原審判決，提起上訴，其上訴
    意旨略稱：本案非伊一人所為，而係曾俊雄持有並提供毒品
    給伊施用，為何曾俊雄未被起訴判罪，且承辦警員故意未移
    送毒品提供人，故請求傳喚曾俊雄及承辦警員；另伊因受毒
    品持有人引誘，供應毒品吸食，造成家人不諒解，亦對身體
    健康影響甚大，深感悔悟，懇請鈞院准予減輕罪刑，以勵自
    新，重新做人云云。按量刑係法院就繫屬個案犯罪之整體評
    價，為事實審法院得依職權自由裁量之事項，量刑判斷當否
    之準據，應就判決之整體觀察為綜合考量，苟已斟酌刑法第
    五十七條各款所列情狀，而未逾越法定刑度，如無偏執一端
    ，致有明顯失出失入之恣意為之情形，上級審法院即不得單
    就量刑部分遽指為不當或違法。查原判決就如何量定被告宣
    告刑之理由，業已詳敘審酌被告之犯罪動機、目的、手段及
    前因施用毒品案件，經觀察、勒戒及強制戒治程序，並犯3
    次施用第二級毒品罪之前科紀錄後，仍再犯本件之罪，顯見
    其毫無悔意，戒癮之意志力甚為薄弱，惟犯後坦承犯行，態
    度良好等一切情狀，予以綜合考量，在法定刑度範圍內，詳
    予審酌科刑，並依法定其應執行刑，經核，被告前因有多次
    施用毒品犯行，有臺灣高等法院被告前案紀錄表在卷可參，
    原審量刑並無濫用量刑權限、違法或失當之處，亦無判決理
    由不備之違法情形存在，原判決依檢察官提起公訴之事實及
    證據，論處被告施用第二級毒品犯行，累犯，判處有期徒刑
    9月，經核並無違誤。至被告上訴理由所指載，曾俊雄提供
    毒品給伊施用，為何未被起訴云云，此乃與本案無涉。是被
    告所述無非對本件犯行深表悔悟及純屬其個人主觀上對法院
    量刑之期盼，尚不足以影響原判決之本旨，其所執上訴理由
    ，顯非依據卷內既有訴訟資料或提出新事實、新證據，指摘
    或表明第一審判決有何採證認事、用法或量刑等足以影響判
    決本旨之不當或違法，而構成應予撤銷之具體事由。是被告
    上訴，未以書狀敘述具體理由，揆諸上揭規定，自屬不合法
    律上之程式，爰不經言詞辯論，逕予駁回。
據上論斷，應依刑事訴訟法第367條前段、第372條，判決如主文
。
中    華    民    國    98    年    9     月    21    日
                  刑事第二十三庭    審判長法  官  許宗和
                                          法  官  潘進柳
                                          法  官  沈君玲
以上正本證明與原本無異。
不得上訴。
                                          書記官  彭于瑛
中    華    民    國    98    年    9     月    21    日


司法院資訊處製作；財團法人民間司法改革基金會備份。
